# 国际会计准则下应收预收两边同时挂帐

提问人：jasonyouth 时间：2016-01-06 00:04:01
大家好，我在实务中遇到个问题想请教大家。
请问国际会计准则中对于应收预收两边挂帐的情况，一般是如何处理的呢？应收和预收针对的都是同一类商品的交易。是否需要抵消呢，谢谢

回答人：chenyiwei
可参考IAS 32中对金融资产、金融负债抵销列报应满足的条件处理（虽然预收款项本身不是金融负债）。处理的结果与CAS 37下基本一致。